臺灣高等法院刑事裁定
109年度聲字第4730號
聲  請  人  臺灣高等檢察署檢察官
受  刑  人  羅永健



上列聲請人因受刑人數罪併罰有二裁判以上，聲請定其應執行之
刑（聲請案號：臺灣高等檢察署109年度執聲字第2429號），本
院裁定如下：
    主  文
羅永健犯如附表所示各罪所處之刑，應執行有期徒刑伍年，併科
罰金新臺幣貳佰萬元，罰金如易服勞役，以罰金總額與壹年之日
數比例折算。
    理  由
一、聲請意旨略以：受刑人羅永健因違反森林法等數罪，先後經
    判決確定如附表，應依刑法第53條、第50條第1項第5款、第
    7款之規定，定其應執行之刑，爰依刑事訴訟法第477條第1
    項聲請裁定等語。
二、按裁判確定前犯數罪者，併合處罰之。但有下列情形之一者
    ，不在此限：一得易科罰金之罪與不得易科罰金之罪。二得
    易科罰金之罪與不得易服社會勞動之罪。三得易服社會勞動
    之罪與不得易科罰金之罪。四得易服社會勞動之罪與不得易
    服社會勞動之罪。前項但書情形，受刑人請求檢察官聲請定
    應執行刑者，依第51條規定定之，刑法第50條定有明文。又
    數罪併罰，有二裁判以上者，依刑法第51條之規定，定其應
    執行之刑；而數罪併罰，宣告多數有期徒刑者，於各刑中之
    最長期以上，各刑合併之刑期以下，定其刑期，但不得逾30
    年；宣告多數罰金者，於各刑中之最多額以上，各刑合併之
    金額以下，定其金額，刑法第53條、第51條第5款、第7款分
    別定有明文。
三、查受刑人前因違反森林法等罪，先後經臺灣新竹地方法院及
    本院判處如附表所示之刑，並均確定在案，且如附表所示各
    罪，均係在附表編號1所示之罪判決確定日前所犯等情，有
    各該判決書及本院被告前案紀錄表附卷可稽。又受刑人所犯
    如附表所示各罪，其中有得易科罰金之罪（附表編號1）與
    不得易科罰金之罪（附表編號2至15），固合於刑法第50條
    第1項但書之規定，惟受刑人已聲請定其應執行刑，此有臺
    灣桃園地方檢察署依102年1月23日修正之刑法第50條調查受
    刑人是否聲請定應執行刑調查表在卷足佐，得依刑法第50條
    第2項之規定定其應執行刑，是檢察官聲請定其應執行刑，
    於法相符，應予准許。參酌上開各罪宣告刑之有期徒刑總和
    上限、各刑中最長期，及附表編號2至13所示之罪前經定應
    執行有期徒刑3年，併科罰金新臺幣100萬元，及受刑人各犯
    罪情節、危害情況、侵害法益、犯罪次數及整體犯罪非難評
    價等總體情狀綜合判斷，爰就如附表所示各罪，定其應執行
    之刑如主文所示，並諭知罰金易服勞役之折算標準。
四、依刑事訴訟法第477條第1項，刑法第53條、第50條第2項、
    第51條第5款、第7款、第42條第3項、第5項，裁定如主文。
中　　華　　民　　國　 109　　年　　12　　月　　17　　日
　　　　　　　　　刑事第十七庭  審判長法　官 鄭水銓
　　　　　　　　　　　　　　　　　　  法　官 沈君玲
　　　　　　　　　　　　　　　　　　  法　官 李世華
以上正本證明與原本無異。
如不服本裁定，應於收受送達後五日內向本院提出抗告狀。
                                      書記官 莊佳鈴
中　　華　　民　　國　　109 　年　　12　　月　　18　　日
附表
編         號  1 2 3 罪         名  毒品危害防制條例（施用第二級毒品） 違反森林法 違反森林法 宣    告   刑  有期徒刑2月 有期徒刑8月 有期徒刑1年2月，併科罰金216000元 犯  罪 日  期  107年04月11日 105年07月04日 105年05月21日 偵  查 機  關  臺灣新竹地方檢察署107年度毒偵字第1816號 臺灣新竹地方檢察署105年度偵字第7978號 臺灣新竹地方檢察署105年度偵字第7978號  最  後 事實審 法 院 臺灣新竹地方法院 臺灣高等法院 臺灣高等法院  案 號 107年度原簡字第51號 108年度原上訴字第40號 108年度原上訴字第40號  判決日期 107年11月02日 108年09月19日 108年09月19日 確定判決  法    院 臺灣新竹地方法院 臺灣高等法院 臺灣高等法院  案    號 107年度原簡字第51號 108年度原上訴字第40號 108年度原上訴字第40號  確定日期 107年12月03日 108年10月25日 108年10月25日 是否得易科罰金  是 否 否 備       註  臺灣新竹地方檢察署 108年度執字第413號(已執畢) 臺灣新竹地方檢察署108年度執字第6348號（編號2至13所示之罪前經定應執行有期徒刑3年，併科罰金新臺幣100萬元）  

編         號  4 5 6 罪         名  違反森林法 違反森林法 違反森林法 宣    告   刑  有期徒刑1年2月，併科罰金216000元 有期徒刑1年2月，併科罰金216000元 有期徒刑1年2月，併科罰金216000元 犯  罪 日  期  105年07月01日 105年07月02日 105年07月03日 偵  查 機  關  臺灣新竹地方檢察署105年度偵字第7978號 臺灣新竹地方檢察署105年度偵字第7978號 臺灣新竹地方檢察署105年度偵字第7978號  最  後 事實審 法 院 臺灣高等法院 臺灣高等法院 臺灣高等法院  案 號 108年度原上訴字第40號 108年度原上訴字第40號 108年度原上訴字第40號  判決日期 108年09月19日 108年09月19日 108年09月19日 確定判決 法    院 臺灣高等法院 臺灣高等法院 臺灣高等法院  案    號 108年度原上訴字第40號 108年度原上訴字第40號 108年度原上訴字第40號  確定日期 108年10月25日 108年10月25日 108年10月25日 是否得易科罰金  否 否 否 備       註  臺灣新竹地方檢察署108年度執字第6348號（編號2至13所示之罪前經定應執行有期徒刑3年，併科罰金新臺幣100萬元）   

編         號  7 8 9 罪         名  違反森林法 違反森林法 違反森林法 宣    告   刑  有期徒刑1年2月，併科罰金216000元 有期徒刑1年2月，併科罰金216000元 有期徒刑1年2月，併科罰金216000元 犯  罪 日  期  105年07月06日 105年07月09日 105年07月10日 偵  查 機  關  臺灣新竹地方檢察署105年度偵字第7978號 臺灣新竹地方檢察署105年度偵字第7978號 臺灣新竹地方檢察署105年度偵字第7978號  最  後 事實審 法 院 臺灣高等法院 臺灣高等法院 臺灣高等法院  案 號 108年度原上訴字第40號 108年度原上訴字第40號 108年度原上訴字第40號  判決日期 108年09月19日 108年09月19日 108年09月19日 確定判決 法    院 臺灣高等法院 臺灣高等法院 臺灣高等法院  案    號 108年度原上訴字第40號 108年度原上訴字第40號 108年度原上訴字第40號  確定日期 108年10月25日 108年10月25日 108年10月25日 是否得易科罰金  否 否 否 備       註  臺灣新竹地方檢察署108年度執字第6348號（編號2至13所示之罪前經定應執行有期徒刑3年，併科罰金新臺幣100萬元）   

編         號  10 11 12 罪         名  違反森林法 違反森林法 違反森林法 宣    告   刑  有期徒刑1年2月，併科罰金216000元 有期徒刑1年2月，併科罰金216000元 有期徒刑1年2月，併科罰金216000元 犯  罪 日  期  105年07月11日 105年07月12日 105年07月14日 偵  查 機  關  臺灣新竹地方檢察署105年度偵字第7978號 臺灣新竹地方檢察署105年度偵字第7978號 臺灣新竹地方檢察署105年度偵字第7978號  最  後 事實審 法 院 臺灣高等法院 臺灣高等法院 臺灣高等法院  案 號 108年度原上訴字第40號 108年度原上訴字第40號 108年度原上訴字第40號  判決日期 108年09月19日 108年09月19日 108年09月19日 確定判決 法    院 臺灣高等法院 臺灣高等法院 臺灣高等法院  案    號 108年度原上訴字第40號 108年度原上訴字第40號 108年度原上訴字第40號  確定日期 108年10月25日 108年10月25日 108年10月25日 是否得易科罰金  否 否 否 備       註  臺灣新竹地方檢察署108年度執字第6348號（編號2至13所示之罪前經原判決定應執行有期徒刑3年，併科罰金新臺幣100萬元）   

編         號  13 14 15 罪         名  違反森林法 違反森林法 違反森林法 宣    告   刑  有期徒刑1年2月，併科罰金216000元 有期徒刑1年2月，併科罰金579830元 有期徒刑1年2月，併科罰金636000元 犯  罪 日  期  105年07月16日 106年02月19日 106年05月11日 偵  查 機  關  臺灣新竹地方檢察署105年度偵字第7978號 臺灣桃園地方檢察署106年度偵字第7139號 臺灣桃園地方檢察署106年度偵字第12683號  最  後 事實審 法 院 臺灣高等法院 臺灣高等法院 臺灣高等法院  案 號 108年度原上訴字第40號 107年度原上訴字第78號 108年度原上訴字第103號  判決日期 108年09月19日 107年10月17日 108年10月24日 確定判決 法    院 臺灣高等法院 最高法院 臺灣高等法院  案    號 108年度原上訴字第40號 108年度台上字第2826號 108年度原上訴字第103號  確定日期 108年10月25日 108年09月11日 108年11月29日 是否得易科罰金  否 否 否 備       註  臺灣新竹地方檢察署108年度執字第6348號（編號2至13所示之罪前經定應執行有期徒刑3年，併科罰金新臺幣100萬元） 臺灣桃園地方檢察署108年度執字第14508號 臺灣桃園地方檢察署109年度執字第23號